【裁判字號】    97,易,4964
【裁判日期】    971218
【裁判案由】    詐欺
【裁判全文】
臺灣臺中地方法院刑事判決              97年度易字第4964號
公  訴  人  臺灣臺中地方法院檢察署檢察官
被      告  甲○○
上列被告因詐欺案件，經檢察官聲請簡易判決處刑（97年度偵字
第23989 號），本院沙鹿簡易庭認不宜以簡易判決處刑，簽移本
院改依通常程序審理，本院判決如下：
    主  文
本件免訴。
    理  由
一、按案件曾經判決確定者，應諭知免訴之判決，諭知免訴之判
    決，得不經言詞辯論為之，刑事訴訟法第302條第1款、第30
    7 條分別定有明文。次按訴訟上所謂一事不再理之原則，關
    於實質上一罪或裁判上一罪，均有其適用，此經最高法院60
    年台非字第77號著有判例可參。再按案件曾經判決確定者，
    應諭知免訴之判決，為刑事訴訟法第302條第1款所明定。又
    法律上一罪之案件，無論其為實質上一罪（接續犯、繼續犯
    、集合犯、結合犯、吸收犯、加重結果犯）或裁判上一罪（
    想像競合犯及刑法修正前之牽連犯、連續犯），在訴訟上均
    屬單一性案件，其刑罰權既僅一個，自不能分割為數個訴訟
    客體。而單一案件之一部犯罪事實曾經有罪判決確定者，其
    既判力自及於全部，其餘犯罪事實不受雙重追訴處罰（即一
    事不再理），否則應受免訴之判決（最高法院97年度臺非字
    第211號裁判要旨可資參照）。
二、本件聲請簡易判決處刑意旨略以：甲○○明知存摺、提款卡
    攸關個人債信及資金調度，苟交付他人足供非法犯罪使用，
    猶基於幫助他人犯罪之不確定故意，於民國97年4 月18日，
    在臺中縣龍井鄉○○路附近麥當勞前，見自由時報廣告欄刊
    登收購存摺之廣告，旋依報上所留電話與真實姓名年籍不詳
    自稱「車手」之男子聯絡，隨即將其所申請開立之臺中商業
    銀行沙鹿分行活期儲蓄存款帳戶（帳號：000000000000號）
    ，含存摺、提款卡、印鑑章、密碼及身分證影本，以新臺幣
    （下同）3,000元之代價，出售予自稱「車手」之男子，提
    供予不詳詐騙集團使用。嗣有乙○○所有車牌號碼2067-DG
    號自小客車，於97年4月8日上午6時許，停放在臺中市○○
    區○○街1號前，遭不明人士竊取，並於97年4月18日上午11
    時許，接獲該詐騙集團成員之電話，向乙○○佯稱前開失竊
    之自小客車在渠等手中，如要取回該車，須匯款30,000元至
    甲○○所申請開立之前開帳戶，致使乙○○陷於錯誤，於97
    年4月18日中午12時58分許，依指定匯款30,000元至甲○○
    所申請開立之前開帳戶，而遭詐騙得逞，事後乙○○亦未接
    獲取車之電話，始知受騙，乃報警循線查獲上情，因認被告
    甲○○涉有幫助詐欺取財罪嫌等語。
三、查本件被告甲○○前因基於幫助他人詐欺取財之不確定故意
    之犯意，於97年4月7日，在臺中市○○○路○ 段之東海大學
    附近，將其所有之臺中商業銀行沙鹿分行帳號000000000000
    號帳戶之存摺及金融卡（含密碼），以新臺幣3,000 元之代
    價，出售予不詳姓名、年籍之成年男子，容任該成年人向他
    人為恐嚇取財，作為匯入款項使用。嗣前揭犯罪集團成員共
    同基於意圖為自己不法所有之犯意聯絡，於97年4 月18日上
    午11時許，撥打電話予乙○○，並以「乙○○所有之車牌號
    碼2067-DG 號自小貨車在伊等手上，欲知車子現在何處須依
    指示匯款」等語，恫嚇乙○○，致乙○○心生畏懼，隨即匯
    款30,000元至甲○○所有之前開帳戶。嗣乙○○發覺有異而
    報案，始循線查獲上情。其上開涉犯刑法第346條第1項之幫
    助恐嚇取財之犯行，業由臺灣臺中地方法院檢察署檢察官於
    97年7月17日以97年度偵字第12863號偵查終結向本院聲請簡
    易判決處刑，並經本院沙鹿簡易庭於97年8 月29日以97年度
    沙簡字第626號刑事簡易判決判處有期徒刑3月，如易科罰金
    ，以新臺幣1,000元折算1日，該判決書正本分別合法送達於
    被告甲○○及檢察官之後，因被告及檢察官均未於法定期間
    提起上訴，故該案業於97年9 月15日確定在案（下稱前案）
    ，並有本院沙鹿簡易庭97年度沙簡字第626 號刑事簡易判決
    書、臺灣臺中地方法院檢察署97年度偵字第12863 號聲請簡
    易判決處刑書、臺灣高等法院被告全國前案記錄表各1 份在
    卷為憑。而本件檢察官起訴被告甲○○涉嫌於97年4月18 日
    ，在臺中縣龍井鄉○○路附近麥當勞前，見自由時報廣告欄
    刊登收購存摺之廣告，旋依報上所留電話與真實姓名年籍不
    詳自稱「車手」之男子聯絡，隨即將其所申請開立之臺中商
    業銀行沙鹿分行活期儲蓄存款帳戶（帳號：000000000000號
    ），含存摺、提款卡、印鑑章、密碼及身分證影本，以新臺
    幣3,000 元之代價，出售予自稱「車手」之男子，提供予不
    詳詐騙集團使用。嗣有乙○○所有車牌號碼2067-DG 號自小
    客車，於97年4月8日上午6 時許，停放在臺中市○○區○○
    街1號前，遭不明人士竊取，並於97年4月18日上午11時許，
    接獲該詐騙集團成員之電話，向乙○○佯稱前開失竊之自小
    客車在渠等手中，如要取回該車，須匯款30,000元至甲○○
    所申請開立之前開帳戶，致使乙○○陷於錯誤，於97年4 月
    18日中午12時58分許，依指定匯款30,000元至甲○○所申請
    開立之前開帳戶，而遭詐騙得逞，本案之被告甲○○出售臺
    中商業銀行沙鹿分行帳號000000000000號之帳戶資料予真實
    姓名年籍不詳男子供其所屬犯罪集團之幫助詐欺取財犯行，
    與上開本院沙鹿簡易庭97年度沙簡字第626 號確定判決所認
    定之幫助恐嚇取財犯行，其所出售之帳戶資料同一，出售時
    間與地點雖略有歧異，仍足認定與本案為同一犯罪事實，僅
    係公訴人認定之適用法條究係涉犯刑法第346條第1項之幫助
    恐嚇取財罪亦或同法第339條第1項之幫助詐欺取財罪之別，
    ，應屬同一行為，乃前案與本案即係屬同一案件，前案既已
    判決確定，揆諸前述一之說明，本案即應為前案確定判決效
    力所及，故公訴人就確定判決效力所及之本案事實，於97年
    10月30日聲請簡易判決處刑，即有未合。揆諸前開說明，本
    件爰不經言詞辯論，逕諭知免訴之判決。
據上論斷，應依刑事訴訟法第452條、第302條第1款、第307條，
判決如主文。
中    華    民    國    97    年    12    月    18    日
                  刑事第14庭  審判長法  官  陳  葳
                                    法  官  李慧瑜
                                    法  官  林世民
以上正本證明與原本無異。
如不服本判決，應於送達後10日內向本院提出上訴狀（須附繕本
），上訴於臺灣高等法院臺中分院。
                                    書記官  紀俊源
中    華    民    國    97    年    12    月    18    日


司法院資訊處製作；財團法人民間司法改革基金會備份。
